臺灣高等法院刑事裁定
                                    110年度侵聲再字第5號
聲  請  人  張軍輝


上列聲請人因妨害性自主等案件，對於本院中華民國109年6月2
日所為109年度侵上訴字第37號第二審確定判決（原審案號：臺
灣桃園地方法院107年度侵訴字第31號；起訴案號：臺灣桃園地
方檢察署106年度偵字第28824號），聲請再審，本院裁定如下：
    主  文
再審及停止刑罰執行之聲請均駁回。
    理  由
一、聲請意旨略以：
　㈠告訴人0000-000000（真實姓名年籍詳卷，下稱A女）之指訴
    及案發後之行為，有諸多前後矛盾、不實及違反經驗法則情
    形：1、本案起因於A女是否向聲請人借錢買外套而相約見面
    ，然A女就此前後所述矛盾。2、A女於偵訊時稱：聲請人將
    手從我褲子後方伸進去，將內褲撥開，手掌有碰到屁股；於
    審理時稱：聲請人將手伸進去，是伸到內褲部分。另於警詢
    時稱：我使盡全力把聲請人推開，說不要這樣，聲請人卻說
    我們都成年了，一回生二回熟；於原審時稱：聲請人當時說
    反正做這件事只有你知我知而已，就只有講這句話。前後所
    述不一。3、A女對於為何要在案發後封鎖被告LINE通訊，與
    證人許○○（A女宿舍室友）所述不符。4、A女製作警詢及偵
    訊筆錄後，曾問證人吳○○（A女宿舍室友）「有沒有認識的
    律師」、「如果前後講的不一樣，會不會怎樣」、「如果事
    後再補充，會不會有影響」等語。5、A女案發後乘坐聲請人
    機車回宿舍，與一般性侵被害人事後出現畏懼、噁心而遠離
    加害人之態度相異，違反經驗法則。若A女甫遭性侵，清楚
    自己處於不安全之環境，怎可能會讓聲請人陪同返家。6、A
    女之證詞及案發後之行為，亦曾讓檢察官及證人吳○○（A女
    宿舍室友）、陳○○（實習飯店主管）、楊○○（學校導師）提
    出質疑。7、A女係因欲向聲請人借錢買外套，因聲請人希望
    A女買較便宜的外套而未借錢給A女，A女因無法借到錢，才
    誣指聲請人對其性侵等語。
　㈡A女案發當日出入聲請人居處及飯店宿舍之監視錄影畫面，仍
    有調查之必要。另聲請對聲請人及A女進行測謊。聲請人係
    遭冤枉，請准予再審，並聲請停止刑罰之執行等語。
二、按再審制度，係為發現確實之事實真相，以實現公平正義，
    而於案件判決確定後，另設特別救濟程序，重在糾正原確定
    判決認定事實之錯誤，但基於確定判決之安定性，設有較嚴
    格之限制。刑事訴訟法第420條第1項第6款規定「因發現新
    事實或新證據，單獨或與先前之證據綜合判斷，足認受有罪
    判決之人應受無罪、免訴、免刑或輕於原判決所認罪名之判
    決者」，為得聲請再審原因之一；並增定第3項「第1項第6
    款之新事實或新證據，指判決確定前已存在或成立而未及調
    查斟酌，及判決確定後始存在或成立之事實、證據」。與修
    正前之條文相較，其增列「新事實」為再審原因、明訂新事
    實或新證據不受存在或成立時點之限制、兼採「單獨評價」
    及「綜合評價」之體例。是以，刑事訴訟法第420條第1項第
    6款所稱新事實或新證據，除須具有未判斷資料之「嶄新性
    」外，尚須具備單獨或與先前之證據綜合判斷而足以動搖原
    確定判決所認定事實之「顯著性」，二者均不可或缺，倘未
    兼備，自無准予再審之餘地。
三、經查：
　㈠原確定判決綜合：⒈聲請人即被告供承與告訴人A女相識，並
    在106年10月19日晚間9時許，邀約A女至被告住處。⒉證人A
    女偵查及審判程序中供述受害之經過，暨A女證述時之情緒
    波動甚大，並有落淚哭泣、情緒激動，無法陳述之情形（詳
    原確定判決理由貳、二、㈡之⑺）。⒊證人許○○證述事發當晚
    所見：A女返回宿舍時一直哭，哭到有抽搐的情況，且身上
    濕濕的，頭髮凌亂，表示遭飯店的人性侵但是沒有成功，害
    怕上班會再遇到施暴之人，不知該怎麼辦（詳原確定判決理
    由貳、二、㈢之⑴）。⒋證人陳○○具結證稱A女當日向其告知差
    點遭被告性侵（詳原確定判決理由貳、二、㈢之⑵）。⒌證人
    楊○○證述A女在案發當晚，即以電話告知遭性侵之事，且當
    日通話與翌日到校時，A女均有情緒不穩，講話時態度激動
    之異常狀況，電話中並有啜泣聲音（詳原確定判決理由貳、
    二、㈢之⑶）。⒍證人吳○○具結證稱A女陳述受害過程時，聲音
    哽咽，講話斷斷續續，感覺很害怕等證據（詳原確定判決理
    由貳、二、㈢之⑷）。說明證人許○○、陳○○、楊○○、吳○○所為
    證述，與證人A 女證述情節，並無不符。且證人許○○、陳○○
    、楊○○、吳○○雖非目擊案發過程之人，然其等見聞A 女案發
    當晚返回飯店宿舍及後續陳述過程，所出現情緒崩潰、哭泣
    反應，直至次日情緒仍不甚穩定，案發3日後尚有沉默寡言
    、畏懼等情形，均足以補強證人A 女指述之真實性，堪認證
    人A女證述遭被告以強暴方式猥褻得逞等情，並無設詞虛構
    誣陷被告之情，核無違背經驗法則及論理法則。
　㈡關於A女證言未盡一致部分，原確定判決亦以：A女與被告之
    見面細節，並不影響A女關於本案被害基本事實之陳述。A女
    是否曾向被告借錢，或其是否與被告討論購買衣物之事部分
    ，無論A女是為避免與實習單位員工有金錢往來而遭校方責
    罰，或為避免飯店員工、校內同儕誤會其與被告之關係，均
    難遽以該等不符，逕指A女係因被告未同意借款而為誣陷。A
    女警詢及偵查所指，封鎖與被告間的LINE通訊原因，因A女
    前後供述時間逾案發日期數月，縱有記憶未清，亦與常情無
    違。另關於A女詢問證人吳○○有無認識的律師、若有前後供
    述不一或事後再作補充之影響等，亦難據指A女證詞具有重
    大瑕疵，全屬虛偽並不足採之證據取捨理由（詳原確定判決
    理由貳、二、㈣之⑴至⑶）。併就被告事後騎乘機車搭載A女返
    回飯店宿舍之事實，說明何以不足為有利被告認定之理由（
    詳原確定判決理由貳、二、㈣之⑷），核無矛盾情事。
  ㈢聲請意旨仍執前詞，主張A女之指訴及案發後之行為，有諸多
    前後矛盾、不實及違反經驗法則，並謂A女係因無法借到錢
    ，才誣指聲請人對其性侵云云，僅係對於原確定判決依職權
    取捨證據、認定事實之再次爭辯，不足以影響原確定判決之
    結果，核與刑事訴訟法所定之再審要件不符。
四、聲請人具狀表明案發後曾向其居處社區管理員、A女飯店宿
    舍主管要求調閱相關監視錄影畫面，均獲告知已逾保存期間
    而銷燬（見本院卷第65頁），核與一般經驗法則相符，足認
    相關監視錄影畫面確已不復存在，無從調查。至於測謊鑑定
    ，本不具絕對之證明力，僅具參考價值，聲請人遲至判決確
    定後，始聲請對自己及A女進行測謊，難認有何調查之必要
    ，亦無從憑以撼動原確定判決本於卷內事證所為之事實認定
    。
五、綜上所述，聲請人所請與再審理由不符，應予駁回，其停止
    刑罰執行之聲請，亦無理由，併予駁回。
據上論斷，應依刑事訴訟法第434條第1項，裁定如主文。
中　　華　　民　　國　　110 　年　　4 　　月　　30　　日
              　　刑事第六庭    審判長法　官  劉方慈
                                      法　官  許曉微
                                      法　官  朱嘉川
以上正本證明與原本無異。      
如不服本裁定，應於收受送達後10日內向本院提出抗告狀。
                                      書記官  尤朝松
中　　華　　民　　國　　110 　年　　5 　　月　　3 　　日